【裁判字號】    98,易,457
【裁判日期】    990204
【裁判案由】    竊盜
【裁判全文】
臺灣宜蘭地方法院刑事判決               98年度易字第457號
公  訴  人  臺灣宜蘭地方法院檢察署檢察官
被      告  己○○
上列被告因竊盜案件，經檢察官提起公訴（98年度偵字第1421號
），本院判決如下：
    主  文
己○○犯如附表「罪名」欄所示之罪，均為累犯，各處如附表「
處刑」欄所示之刑。應執行有期徒刑貳年，扣案之剪刀及未扣案
之尖嘴鉗、螺絲起子各壹把均沒收。
    犯 罪 事 實
一、己○○前因竊盜案件，經臺灣板橋地方法院判處有期徒刑1
    年2月及8月確定，於民國97年1月26日因減刑執行完畢出監
    。詎仍不知悔改，分別意圖為自己不法所有之犯意，持客觀
    上可為兇器之尖嘴鉗、螺絲起子及剪刀各1把，於附表所示
    時間、地點，以附表所列之方式，竊取如附表所示之物，得
    手後變賣花用。嗣經警循線查獲如附表編號7、8之犯行後，
    其餘由己○○於偵查犯罪職權之公務員知悉其犯罪即向員警
    自首犯行而查獲，並扣得其所有供本件犯罪所用之剪刀1把
    。
二、案經宜蘭縣政府警察局報請台灣宜蘭地方法院檢察署檢察官
    偵查起訴。
    理  由
一、按被告以外之人於審判外之言詞或書面陳述，除法律有規定
    者外，不得作為證據。又被告以外之人於審判外之陳述，雖
    不符合同法第159條之1至第159條之4之規定，但經當事人於
    審判程序同意作為證據，法院審酌該言詞陳述或書面陳述作
    成之情況，認為適當者，亦得為證據，刑事訴訟法第159條
    第1項定有明文。本院以下所採用被告以外之人於審判外之
    言詞陳述，當事人於本院審判期日中均表示同意做為審理資
    料，本院審酌上開證據資料製作時之情況，尚無違法不當之
    瑕疵，亦認為以之作為證據應屬適當，依刑事訴訟法第159
    條之5規定，認前揭證據資料均有證據能力，合先敘明。
二、被告己○○對其竊取如附表所示之物等犯行，於警詢、偵查
    及本院審理時均坦承不諱，核與被害人甲○○、戊○○、乙
    ○○、丙○○於警詢之證述及被害人丁○○於偵查中之證述
    相符，復有證人即收購電纜線業者之林朝煌及吳昆山於警詢
    之證述可佐，並有贓物認領保管單1份、資源回收登記表7份
    附卷可稽，另有剪刀1把扣案可證。被告於本院審理時雖辯
    稱附表編號1、5沒有使用剪刀、尖嘴鉗及螺絲起子云云，惟
    查，被告於警詢時已就各次犯行均使用上開工具等情供述綦
    詳，且附表編號1、5遭竊物為路燈及抽水馬達之電纜線，衡
    情不可能以徒手拉取，被告所辯，為卸責之詞，不足採信，
    應認被告於警詢之自白始符實情。事證明確，被告犯行應堪
    認定。
三、按剪刀、尖嘴鉗及螺絲起子客觀上均足以致威脅於人身安全
    ，均為刑法所規範之兇器。核被告所為，均係犯刑法第321
    條第1項第3款之攜帶兇器竊盜罪。被告所為如附表編號1至6
    之犯行，於有偵查犯罪職權之公務員知悉其犯罪前即坦承犯
    行而接受裁判，為被告所自承，復有宜蘭縣政府警察局宜蘭
    分局警訊筆錄可參，並有證人即員警林文志到庭證述屬實，
    此部分合於自首之要件，均依刑法第62條前段規定減輕其刑
    為。被告前因竊盜案件，經臺灣板橋地方法院判處有期徒刑
    1年2月及8月確定，於97年1月26日因減刑執行完畢出監，有
    台灣高等法院被告前案紀錄表1份在卷足憑，其於5年內故意
    再犯本件有期徒刑以上之罪，核屬累犯，均依刑法第47條第
    1項之規定加重其刑，附表編號1至6部分自首犯行，並依法
    先加後減之。爰審酌被告以竊盜侵奪他人財產，其行為對被
    害人造成之損害程度非輕，惟其生活狀況、智識程度不佳，
    且犯罪後坦承犯行，尚知悔悟之態度等一切情狀，各量處如
    主文所示之刑，並定其應執行刑。被告生活狀況、智識程度
    不佳，為求溫飽，挺而走險，乃數度為本件竊盜犯行，前次
    犯竊盜罪之時間係96年間，距今已隔2年餘，是尚難遽認被
    告有犯竊盜罪之習慣，本院認未符令入勞動場所強制工作之
    要件，附此敘明。扣案之剪刀及未扣案之尖嘴鉗及螺絲起子
    各1把，為被告所有供本件犯罪所用，均予宣告沒收。
據上論斷，應依刑事訴訟法第284條之1、第299條第1項前段，刑
法第321條第1項第3款、第47條第1項、第62條前段、第38條第1
項第2款，判決如主文。
本案經檢察官張立言到庭執行職務
中    華    民    國    99    年    2     月    4     日
                  刑事第三庭  法  官  謝佩玲
以上正本證明與原本無異。
如不服本判決應於收受本判決後10日內向本院提出上訴書狀，並
應敘述具體理由。若未敘述理由者，應於上訴期間屆滿後20日內
向本院補提理由書狀（均須按他造當事人之人數附繕本）。
                              書記官  李玉雲
中    華    民    國    99    年    2     月    4     日
附錄本案論罪科刑法條全文：
中華民國刑法第321條第3款
犯竊盜罪而有左列情形之一者，處6月以上、5年以下有期徒刑：
三、攜帶兇器而犯之者。
附表：
┌──┬─────┬──────┬──────┬─────┬────┬───┬────┐
│編號│時間      │地點        │竊盜方式    │竊得物品  │被害人  │罪名  │處刑    │
├──┼─────┼──────┼──────┼─────┼────┼───┼────┤
│1   │民國97年7 │宜蘭縣員山鄉│持可供凶器使│編號02281 │宜蘭縣員│攜帶凶│有期徒刑│
│    │月初某日15│八甲路段（八│用之尖嘴鉗及│、02282號 │山鄉公所│器竊盜│肆月，扣│
│    │時許      │甲漁場後方）│剪刀各1把剪 │，長約20台│管理人吳│      │案之尖嘴│
│    │          │            │斷被害人所管│尺、重2公 │孟芳    │      │鉗及剪刀│
│    │          │            │理之路燈電纜│斤之路燈電│        │      │各壹把均│
│    │          │            │線而竊取之。│纜線      │        │      │沒收    │
├──┼─────┼──────┼──────┼─────┼────┼───┼────┤
│2   │97年7月底 │財團法人羅許│持可供凶器使│長約36台尺│同上    │攜帶凶│有期徒刑│
│    │某日10時許│基金會羅東博│用之十字型螺│、重2公斤 │        │器竊盜│肆月，扣│
│    │          │愛醫院身洲農│絲起子及剪刀│之路燈電纜│        │      │案之十字│
│    │          │地重劃區公園│各1把剪斷被 │線        │        │      │型螺絲起│
│    │          │內          │害人所管理之│          │        │      │子及剪刀│
│    │          │            │路燈電纜線而│          │        │      │各壹把均│
│    │          │            │竊取之。    │          │        │      │沒收    │
├──┼─────┼──────┼──────┼─────┼────┼───┼────┤
│3   │97年8月底 │宜蘭縣員山鄉│同上        │長約15台尺│戊○○  │攜帶凶│有期徒刑│
│    │某日20時許│深洲路77巷16│            │、重0.6公 │        │器竊盜│肆月，扣│
│    │          │號前        │            │斤之電線桿│        │      │案之十字│
│    │          │            │            │電纜線    │        │      │型螺絲起│
│    │          │            │            │          │        │      │子及剪刀│
│    │          │            │            │          │        │      │各壹把均│
│    │          │            │            │          │        │      │沒收    │
├──┼─────┼──────┼──────┼─────┼────┼───┼────┤
│4   │97年10月初│宜蘭縣員山鄉│持可供凶器使│長約20台尺│宜蘭縣員│攜帶凶│有期徒刑│
│    │某日6時許 │永同路3段雷 │用之尖嘴鉗及│、重3公斤 │山鄉公所│器竊盜│肆月，扣│
│    │          │公埤公園內  │剪刀各1把剪 │之路燈電纜│管理人吳│      │案之尖嘴│
│    │          │            │斷被害人所管│線        │孟芳    │      │鉗及剪刀│
│    │          │            │理之路燈電纜│          │        │      │各壹把均│
│    │          │            │線而竊取之。│          │        │      │沒收    │
├──┼─────┼──────┼──────┼─────┼────┼───┼────┤
│5   │97年10月中│宜蘭縣員山鄉│持可供凶器使│長約7台尺 │乙○○  │攜帶凶│有期徒刑│
│    │旬某日23時│永金二路156 │用之十字型螺│、重約0.4 │        │器竊盜│肆月，扣│
│    │許        │號後方      │絲起子及剪刀│公斤之抽水│        │      │案之十字│
│    │          │            │各1把剪斷被 │馬達電纜線│        │      │型螺絲起│
│    │          │            │害人所有之抽│          │        │      │子及剪刀│
│    │          │            │水馬達電纜線│          │        │      │各壹把均│
│    │          │            │而竊取之    │          │        │      │沒收    │
├──┼─────┼──────┼──────┼─────┼────┼───┼────┤
│6   │97年10月24│宜蘭縣宜蘭市│持可供凶器使│電纜線1批 │丙○○  │攜帶凶│有期徒刑│
│    │日上午7時 │宜興路3段貴 │用之剪刀1把 │          │        │器竊盜│肆月，扣│
│    │許        │筑汽車旅館內│剪斷被害人所│          │        │      │案之剪刀│
│    │          │            │有之電纜線而│          │        │      │壹把沒收│
│    │          │            │竊取之      │          │        │      │        │
├──┼─────┼──────┼──────┼─────┼────┼───┼────┤
│7   │97年10月24│宜蘭縣員山鄉│同上        │電纜線1批 │丁○○  │攜帶凶│有期徒刑│
│    │日上午11時│永同路三段雷│            │          │        │器竊盜│柒月，扣│
│    │許        │公埤內建物  │            │          │        │      │案之剪刀│
│    │          │            │            │          │        │      │壹把沒收│
├──┼─────┼──────┼──────┼─────┼────┼───┼────┤
│8   │97年10月25│同上        │同上        │重約30.7公│同上    │攜帶凶│有期徒刑│
│    │日上午9時 │            │            │斤之電纜線│        │器竊盜│柒月，扣│
│    │許        │            │            │1批       │        │      │案之剪刀│
│    │          │            │            │          │        │      │壹把沒收│
└──┴─────┴──────┴──────┴─────┴────┴───┴────┘

司法院資訊處製作；財團法人民間司法改革基金會備份。
